臺灣臺中地方法院刑事判決　　　　　　　　　　　　　九十三年度訴字第一五七號
　　公　訴　人　臺灣臺中地方法院檢察署檢察官
　　被　　　告　乙○○
　　指定辯護人　本院公設辯護人丙○○
右列被告因違反槍砲彈藥刀械管制條例案件，經檢察官提起公訴（九十二年度偵字第
二○四六七號），本院判決如左：
    主  文
乙○○未經許可，寄藏手槍，處有期徒刑伍年貳月，併科罰金新臺幣貳拾萬元，罰金
如易服勞役，以罰金總額與陸個月之日數比例折算。
扣案之捷克ＣＺ廠製七五型口徑九ｍｍ制式半自動手槍壹枝（含彈匣壹個，槍枝管制
編號0000000000號）、制式口徑九ｍｍ子彈陸顆，均沒收。
    事  實
一、乙○○於民國八十六年間因傷害致人於死案件，經臺灣嘉義地方法院判處有期徒
    刑十年，於同年五月三十一日確定，入監執行後，於九十年八月十日假釋，現仍
    在保護管束中。其於八十五年十月或十一月間某日，明知友人江水係（已死亡）
    在嘉義縣水上鄉粗溪村粗溪一三一之四號住處，寄交其之袋子，內裝捷克ＣＺ廠
    製七五型口徑九ｍｍ制式半自動手槍一枝（含彈匣一個，槍枝管制編號0000
    000000號）、制式口徑九ｍｍ子彈十一顆等槍、彈竟予受寄，並將之藏放
    於前開住處內。江水係逝世後，乙○○仍繼續持有前開槍、彈，於九十二年三、
    四月間某日北上臺中工作時，將該槍、彈一併帶往臺中，並藏放於臺中市○○區
    ○○路九一六號五樓之四住處房間內。嗣於九十二年九月二十八日凌晨二時三十
    四分許，在臺中市○○○路高速公路旁大排水溝附近，因心情不佳，對空擊發二
    顆子彈，並將槍、彈放置於車牌號碼ＮＶ－九八四三號自用小客車駕駛座下。於
    九十二年十月十六日十八時三十分許，為警持本院搜索票至上址執行搜索，經乙
    ○○主動引領員警，至前開自小客車，取出前揭九ｍｍ半自動制式手槍（含彈匣
    一個）、九ｍｍ制式子彈九顆（其中三顆已經內政部警政署刑事警察局鑑驗試射
    擊發）。
二、案經臺中市警察局移送臺灣臺中地方法院檢察署檢察官偵查起訴。
    理  由
一、右揭事實，業據被告乙○○迭於警詢、偵查及本院審理時坦承不諱，核與證人張
    進發證述被告持槍對空擊發二槍等情相符，並有扣案之前揭九ｍｍ半自動制式手
    槍（含彈匣一個）、九ｍｍ制式子彈九顆（其中三顆已經內政部警政署刑事警察
    局鑑驗試射擊發）可證，足認被告自白與事實相符堪可採信。又前開槍、彈經送
    內政部警政署刑事警察局鑑定結果認為送鑑之九○制式手槍一枝（槍枝管制編號
    0000000000），研判係捷克ＣＺ廠七五型口徑九ｍｍ制式半自動手槍
    ，槍號為「○九○二九五」，槍管內具六條右旋來復線，機械性能良好，認具殺
    力；又子彈九顆，係口徑為九ｍｍ制式子彈，均具有殺傷力，此有內政部警政署
    刑事警察局九十二年十二月二十二日刑鑑字第○九二○二○三一五二號槍彈鑑定
    書在卷可稽（偵卷第三六至四十頁）。準此，本件事證明確，被告犯行應堪認定
    。
二、核被告乙○○未經許可，寄藏案外人江水係所寄放之前開具有殺傷力之制式半自
    動九ｍｍ手槍一枝（含彈匣一個）及具殺傷力之制式口徑九ｍｍ子彈九顆之行為
    ，分別係犯槍砲彈藥刀械管制條例第七條第四項之未經許可寄藏手槍罪及同條例
    第十二條第四項之未經許可寄藏子彈罪，被告同時地寄藏制式槍枝、子彈，係以
    一行為同時觸犯上開二罪名，為想像競合犯，應依刑法第五十五條規定，從一重
    之未經許可寄藏手槍罪處斷。又被告持有前開制式半自動手槍及制式子彈，既係
    「寄藏」之當然結果，自不另就「持有」部分予以論罪，併此敘明。爰審酌被告
    寄藏前開制式手槍數量為一枝，子彈達十一發（含被告已擊發之二發及內政部警
    政署刑事警察局鑑驗試射擊發之三發），擁有殺傷力大之制式槍、彈，嚴重影響
    社會治安，及其犯後坦承犯行，並引領員警取出槍、彈，犯後態度尚稱良好，暨
    其犯罪之動機、目的、手段、品行、智識程度、犯罪所生之危害等一切情狀，量
    處如主文所示之刑，併就所處罰金刑部分諭知易服勞役之折算標準。
三、扣案之捷克ＣＺ廠七五型口徑九ｍｍ制式半自動手槍一枝（含彈匣一個，槍枝管
    制編號0000000000號）、制式口徑九ｍｍ子彈六顆均具殺傷力，已如
    前述，係屬違禁物，應依刑法第三十八條第一項第一款之規定予以宣告沒收。至
    其餘三顆扣案之制式口徑九ｍｍ子彈，因囑託內政部警政署刑事警察局鑑驗，已
    經試射擊發，因僅剩餘彈殼，而不再具有殺殺力，即失其違禁物之性質，且係已
    故江水係所有，自無庸為沒收之諭知，併此敘明。
據上論斷，應依刑事訴訟法第二百九十九條第一項前段，槍砲彈藥刀械管制條例第七
條第四項、第十二條第四項，刑法第十一條前段、第五十五條、第四十二條第三項、
第三十八條第一項第一款，判決如主文。
本案經檢察官甲○○到庭執行職務。
中      華      民      國    九十三    年      四      月    十六    日
       臺灣臺中地方法院刑事第十四庭
                                       審判長法  官  楊  真  明
                                             法  官  陳      葳
                                             法  官  劉  逸  成
右正本證明與原本無異。
如不服本判決，應於送達後十日內向本院提出上訴狀（須附繕本），上訴於臺灣高等
法院臺中分院。
                                             書記官
中      華      民      國    九十三    年      四      月     十六     日
附錄本案論罪科刑法條全文：
槍砲彈藥刀械管制條例第七條：
第一項：未經許可，製造、販賣或運輸火砲、肩射武器、機關槍、衝鋒槍、卡柄槍、
        自動步槍、普通步槍、馬槍、手槍或各類砲彈、炸彈、爆裂物者，處死刑、
        無期徒刑或七年以上有期徒刑；處徒刑者，併科新台幣三千萬元以下罰金。
第四項：未經許可，持有、寄藏或意圖販賣而陳列第一項所列槍砲、彈藥者，處五年
        以上有期徒刑，併科新台幣一千萬元以下罰金。
槍砲彈藥刀械管制條例第十二條第四項：
未經許可，持有、寄藏或意圖販賣而陳列子彈者，處五年以下有期徒刑，併科新台幣
三百萬元以下罰金。
